【裁判字號】    94,訴,853
【裁判日期】    950802
【裁判案由】    毒品危害防制條例
【裁判全文】
臺灣高雄地方法院刑事判決               94年度訴字第853號
公  訴  人  臺灣高雄地方法院檢察署檢察官
被      告  甲○○
指定辯護人  本院公設辯護人戊○○
上列被告因違反毒品危害防制例案件，經檢察官提起公訴（94年
度核退偵字第53號）及移送併案審理（93年度偵字第21493 號）
，本院判決如下：
    主  文
甲○○共同連續販賣第一級毒品，處有期徒刑拾貳年，褫奪公權
陸年。扣案第一級毒品海洛因拾伍小包（驗後合計淨重貳點玖陸
公克、包裝重肆點陸捌公克）沒收銷燬；扣案BENQ牌行動電話壹
支（門號0000000000號）、未扣案之0000000000號、0000000000
號行動電話各壹支（均不含門號晶片），均沒收，其中未扣案之
0000000000號、0000000000號行動電話部分，如全部或一部不能
沒收時，追徵其價額或以其財產抵償之；與乙○○共同販賣毒品
所得財物合計新台幣貳萬捌仟元（包括扣案之現金新台幣壹萬壹
仟元），均連帶沒收，其中未扣案之新台幣壹萬柒仟元，如全部
或一部不能沒收時，以其財產抵償之。
    事  實
一、甲○○明知海洛因業經政府公告為毒品危害防制條例第2 條
    第2 項第1 款之第一級毒品，不得非法持有、販賣，竟為獲
    取毒品海洛因供己免費施用作為報酬，與乙○○﹙另案審理
    ﹚共同意圖營利，基於販賣第一級毒品海洛因之概括犯意聯
    絡，由乙○○負責販入第一級毒品海洛因，甲○○則分擔接
    聽購毒者來電、交付第一級毒品海洛因給購毒者並收取買賣
    價金及提供其父親所有車牌號碼N7-2395 號自小客車為交通
    工具等事宜，而共同連續為下列行為：(一)分別於92年9 月間
    某日、92年10月間某日及92年10月28日，綽號「阿三」之卓
    三增（已歿）來電撥打乙○○（綽號永仔）使用之00000000
    00號行動電話，由乙○○或甲○○接聽，雙方於電話中談妥
    買賣毒品海洛因之數量、價金及地點後，再由甲○○將要販
    賣之毒品海洛因攜往約定之地點即高雄縣阿蓮鄉○○村○○
    路303 之1 號福德祠旁交貨，渠等以此方式連續販賣金額分
    別為新台幣﹙下同﹚2,000 元、3,000 元及5,000 元之第一
    級毒品海洛因（數量不詳）給卓三增共3 次，合計10,000元
    ；(二)分別於92年10月19日及之後某日，丁○○撥打乙○○所
    有之0000000000號或0000000000號行動電話，雙方並於電話
    中談妥買賣海洛因之數量、價金及交易地點後，再由乙○○
    駕駛車牌號碼N7-2395 號自小客車搭載甲○○共同前往臺南
    縣龍崎鄉交付毒品海洛因給丁○○，以此方式連續販賣金額
    各為1,000元之第一級毒品海洛因（數量不詳）給丁○○共2
    次，合計2,000 元；(三)分別於92年9 月15日某時、同年9 月
    16日某時、同年10月11日某時及同年10月20日某時，丙○○
    分別撥打上開乙○○所有0000000000號及0000000000號行動
    電話號碼，向乙○○聯絡購買海洛因事宜，分別由甲○○及
    乙○○接聽電話並與丙○○談妥購買毒品之數量、價金及交
    易之地點後，即由乙○○、甲○○至高雄縣阿蓮鄉阿蓮國小
    旁、台南縣龍崎鄉等地完成毒品交易4 次，各次交易金額依
    序為1,000 元、1,000 元、2,000 元、1,000 元，合計5,00
    0 元。嗣於92年11月4 日上午10時許，卓三增又以前揭方式
    撥打乙○○使用之0000000000號行動電話，向乙○○購買價
    金11,000元之海洛因（重約5 分），雙方約定好交易時間及
    地點後，乙○○即將前述0000000000號行動電話交給甲○○
    ，並交待甲○○於卓三增撥打前揭行動電話時，將卓三增欲
    購買重約5 分之海洛因交給卓三增，並向其收取11,000元。
    嗣於該日上午某時，卓三增撥打0000000000號與甲○○聯絡
    後，甲○○遂騎乘車牌號碼HR6-307 號重型機車攜帶海洛因
    ，前往約定之高雄縣阿蓮鄉○○村○○路303 之1 號福德祠
    旁，隨即進入卓三增所駕駛車牌號碼J4-1201 號自小客車內
    ，將重約5 分之海洛因交給卓三增，並收取價金11,000元。
    完成交易後，卓三增見有車輛攔檢，乃駕車衝撞逃逸，甲○○則下車逃離現場，並將其所攜帶剩餘之海洛因15小包及注
    射針筒1 支丟棄在地，旋為警追躡當場逮捕，並查扣丟棄於
    地上之第一級毒品海洛因15小包（合計淨重2.96公克、包裝
    重4.68公克），及在甲○○身上扣得上開販毒所得11,000元
    及乙○○所有供販賣毒品聯絡用之BENQ牌行動電話1 支（門
    號0000000000號），另扣得NOKIA 牌行動電話（門號000000
    0000號）1 支及注射針筒1 支。乙○○與甲○○以前揭方式
    販賣毒品海洛因所得共計28,000元。
二、案經台南縣警察局移送臺灣高雄地方法院檢察署檢察官偵查
    起訴及移送併案審理。
    理  由
壹、證據能力方面：
  (一)按被告之自白，非出於強暴、脅迫、利誘、詐欺、疲勞訊問
    、違法羈押或其他不正之方法，且與事實相符者，得為證據
    ，刑事訴訟法第156 條第1 項定有明文。又被告陳述其自白
    係出於不正之方法者，應先於其他事證而為調查，為刑事訴
    訟法第156 條第3 項所明定。故審理事實之法院遇有被告對
    於自白提出係出於不正之方法者，應先於其他事實而為調查
    。本件被告甲○○於本院審理時雖辯稱：伊於警詢中之自白
    係在意識不清中所為之陳述云云。惟查：
  １、被告於92年11月4 日第1 次警詢中，在經警告知被告所犯
      罪名及相關權利，並詢問被告前科後，經警詢問被告意識
      是否清楚？被告即已明確答稱其「意識清楚」。另於該次
      警詢即將結束終了之時，被告尚答稱：以上所述均實在，
      我很後悔犯下此大錯，希望檢察官能給我一次自新之機會
      。又經警詢問辦案人員於製作筆錄時有無使用強暴、脅迫
      、恐嚇、利誘及其他不正方法錄取供述，被告亦明確答稱
      ：「沒有」等情，有被告簽名及捺印之當日第1 次警詢筆
      錄1 份在卷可稽（見警一卷第1 至11頁）。又其於同日第
      2 次警詢中，於警詢之初亦明確答稱其「意識清楚」，於
      警詢將結束終了時，經警詢問辦案人員於製作筆錄時有無
      使用強暴、脅迫、恐嚇、利誘及其他不正方法錄取供述，
      被告亦明確答稱：「沒有」，更供述以上所述均實在等情
      ，同有被告簽名及捺印之當日第2 次警詢筆錄1 份在卷可
      憑（見警一卷第16至20頁），是被告上開所辯：伊於警詢
      中之自白係在意識不清中所為之陳述云云，顯與其上開親
      筆簽名捺印之警詢筆錄記載已有不符。
  ２、又經本院當庭播放被告上開警詢錄音帶，勘驗結果略以：
      (1)警方先權利告知，被告表示不用請律師，但是通知被告
      大哥王廷旭到場；(2)警方詢問被告有無前科並提及被告有
      槍砲前科，被告立即否認並無槍砲前科，並稱有盜匪、毒
      品、傷害前科，並否認有妨害自由前科；(3)警方間被告現
      在頭腦意識是否清楚？被告答稱意識清醒；(4)警方詢問於
      92年11月4 日上午11時15分，在高雄縣阿蓮鄉○○村○○
      路303 之1 號之福德祠旁，查獲第一級毒品海洛因。警方
      還沒有問完，被告立即搶先答稱那不是我的，隨後並稱那
      是乙○○的，並且有承認是在逃跑時丟棄的；(5)警方問為
      何將毒品及注射針筒丟棄？被告解釋原因並稱看到警察會
      怕，並搶先要解釋原因．．．(6)警方詢問被告為何跟乙○○拿毒品及行動電話？被告答稱乙○○開我的車出去。被
      告並且答稱乙○○有交代，如三仔打電話進來要跟他收錢
      ，並且把東西交給乙○○的女朋友等情，有本院95年7 月
      19日審判筆錄在卷可稽（見本院卷第175 、176 頁），被
      告於上開經警詢問中，並未遭員警以強暴、脅迫等不正方
      法詢問，其亦未表示毒癮發作，且數度辯駁警員問話，更
      搶先解釋原因，復更明確供述其意識清醒，顯未有意識不
      清而致影響其自白真實性之情。
  ３、綜上，被告上開於警詢中之自白，為其自由意識下所述，
      並非受員警強暴、脅迫、利誘等不正方法所致，被告上開
      所辯：伊於警詢中之自白係在意識不清中所為之陳述云云
      ，與上開事證不符，不足採信。從而，被告前開自白既係
      出於被告自由意識下所述而具任意性，非無證據能力，而
      得為本院判斷之依據。
  (二)次按被告以外之人於審判外之言詞或書面陳述，除法律有規
    定者外，不得作為證據；被告以外之人於偵查中向檢察官所
    為之陳述，除顯有不可信之情況者外，得為證據；又被告以
    外之人於審判中，有死亡、身心障礙致記憶喪失或無法陳述
    、滯留國外或所在不明而無法傳喚或傳喚不到、到庭後無正
    當理由拒絕陳述之情形者，其於檢察事務官、司法警察官或
    司法警察調查中所為之陳述，經證明具有可信之特別情況，
    且為證明犯罪事實之存否所必要者，得為證據，刑事訴訟法
    第159 條第1 項、第159 條之1 第2 項、第159 條之3 分別
    定有明文。又被告以外之人於檢察事務官、司法警察官或司
    法警察調查中所為之陳述，與審判中不符時，其先前之陳述
    具有較可信之特別情況，且為證明犯罪事實存否所必要者，
    得為證據，刑事訴訟法第159 條之2 分別定有明文。
  (三)經查，證人卓三增已於93年4 月9 日死亡，有個人資料查詢
    結果單1 紙在卷可佐（見院二卷第132 頁），致本院無法傳
    喚到庭作證，本院斟酌證人卓三增於警詢中所述，係出於其
    自由意志而為陳述，製作筆錄之員警亦未有何強暴、脅迫或
    以其他不正方法等情事，有可信之特別狀況，且為證明犯罪
    事實存否所必要，衡諸刑法訴訟法第159 條之3 第3 款規定
    ，其於警詢所述，應有證據能力。
  (四)次查，證人丙○○及丁○○於檢察官偵訊所為之陳述均經具
    結，渠等均未曾提及檢察官在偵查時有不法取供之情形，而
    被告及辯護人亦未釋明上開供述有顯不可信之情況，依上說
    明，渠等於偵查中之證述並無顯不可信之特別狀況，依刑事
    訴訴法第159 條之1 第2 項規定，得為證據。
  (五)又證人丙○○於警詢時曾為供述，經核該供述與其於本院另
    案審理時所為證述內容大致相符。另證人丁○○先後2 次警
    詢之陳述，就被告販賣毒品部分之陳述經核亦與其於本院審
    理時之證述內容大致相符，是證人丙○○、丁○○於警詢時
    之陳述，性質上均屬傳聞證據，依刑事訴訟法第159 條第1
    項規定，不得作為認定犯罪事實之證據。
貳、實體部分：
一、訊據被告甲○○矢口否認有共同販賣第一級毒品海洛因之犯
    行，辯稱：查獲之毒品海洛因是乙○○與卓三增共同出資購
    買以供吸食之用，乙○○外出留下行動電話及毒品託伊交給
    卓三增，並非販賣，另伊從來沒有販賣海洛因給丁○○、丙○○云云。惟查：
  (一)被告與乙○○共同販賣毒品海洛因給卓三增部分：
  １、被告於上揭事實欄所示時、地，與乙○○共同販賣毒品海
      洛因給卓三增共4 次（含先前3 次及最後為警查獲之該次
      共4 次）等事實，已據被告於92年11月4 日查獲當日第1
      次警詢時坦承：乙○○將渠所持用0000000000行動電話及
      一級毒品海洛因交給我時，跟我說綽號「阿三」之男子如
      果打000000000 進來，就將用紙包裹的一級毒品海洛因（
      詳細數量不詳）交給綽號「阿三」之卓三增，並向他收取
      11,000元。我自92年9 月下旬某日起大概幫乙○○運送毒
      品販賣4 次左右，地點都在高雄縣阿蓮鄉○○路303-1 號
      旁，最後1 次就是92年11月4 日上午11時15分將毒品交給
      卓三增後被緝獲這一次，我偶爾向乙○○討取少許第一級
      毒品海洛因施用，當作運送販賣毒品的報酬。一開始在警
      詢時僅供稱係前往高雄縣阿蓮鄉○○村○○路303 之1 號
      向綽號「阿三」收取欠款，係因我怕說出乙○○，會牽連
      到乙○○和我所涉及刑責，所以才會謊稱係替乙○○前往
      收取款項，乙○○平日均以販賣第一級毒品海洛因維生，
      以上所述均實在，我很後悔犯下此大錯甚詳（見警一卷第
      8 至10頁警詢筆錄）。又其於同日第2 次警詢中亦坦承：
      第一次約於9 月下旬上午10時許，我將乙○○交給我毒品
      要轉售給卓三增，收取毒品販賣金額2,000 元，第二次於
      92年10月上旬上午10時至11時許，我將乙○○交給我要轉
      售給卓三增收取毒品販賣金額3,000 元，第三次於92年10
      月28、29日上午10時至11時許，我將乙○○交給我要轉售
      給卓三增收取毒品販賣金額5,000 元，最後一次就是92年
      11月4 日上午11時15分許將毒品交給卓三增後被緝獲這一
      次，地點均係高雄縣阿蓮鄉○○村○○路303 之1 號旁，
      前3 次我均駕駛自小客車，最後一次騎乘HR6-307 號重型
      機車，聯絡方式：均是卓三增打乙○○之行動電話000000
      0000聯絡購買毒品，當時我正在乙○○住宅處，乙○○便
      要我代他將海洛因販賣給卓三增，並當面收取販毒所得之
      金錢，再將販毒所得交給乙○○，乙○○將毒品分裝成大
      小包就叫我拿去販賣給卓三增，我並不知道其所包裝之重
      量多少。我身上之11.000元，是卓三增向乙○○購買毒品
      ，由我轉交毒品給卓三增後收取之販毒金額等語（見警一
      卷第17至19頁）。另其於偵訊時復坦稱：是乙○○託我送
      毒品給買主，他會拿毒品免費供我使用。今天（92年11月
      4 日）所施用之毒品是運送毒品之代價，警詢所述替乙○○運送毒品4 次是真實，乙○○都叫我拿給卓三增，他叫
      我賣多少，我就收多少錢。4 次之毒品我都是交給卓三增
      ，今天賣11,000元，之前賣2000、3000、5000元都是我親
      手交給卓三增等，交易方式是卓三增會打電話給乙○○，
      乙○○再叫我運送毒品給卓三增等語不諱（見偵二卷第12
      、13頁偵訊筆錄）。
  ２、證人卓三增於92年12月6 日警詢中陳述：我當日（11月4
      日）是以家中電話打給綽號『永仔』之男子想購買毒品海
      洛因，現在電話已忘了，我之前向他購買毒品海洛因都是
      打0000000000電話聯絡。相片內之甲○○確實是92年11月
      4 日上午在高雄縣阿蓮鄉○○路303 之1 號（福德祠旁）
      販賣海洛因給我的人沒有錯，我當時以11,000元購買海洛
      因毒品（數量計重5 分），毒品均已吸食完畢，我購買毒
      品前後約4 、5 次，最後1 次是92年11月4 日警方查獲甲○○這一次，警方查獲前約一星期也有購買毒品海洛因，
      數量我已記不起來，我只知道每次購買金錢為2,000 元、
      3,000 元、5,000 元、11,000元不一之金額，數量我知道
      11,000元重量是5 分，其他金額我就不知道詳細重量，每
      次交易地點均是在高雄縣阿蓮鄉○○路303 之1 號（福德
      祠旁）等語甚詳（見偵六卷第25至27頁）。另其於92年12
      月30日警詢時亦陳述：我所施用之毒品都是向一名綽號「
      永仔」購買，我都先用電話與綽號「永仔」男子聯絡交易
      地點及要購買之數量，再進行交易。我向綽號「永仔」購
      買毒品很多次，交易地點有在高雄縣阿蓮鄉，最後一次是
      在92年11月4 日早上11時許，在高雄縣阿蓮鄉土地公廟前
      。我有持用我的0000000000號行動電話打給綽號「永仔」
      要購買海洛因毒品，電話由綽號「廷華」所接聽，我向綽
      號「永仔」購買一級毒品海洛因也是由綽號「廷華」送來
      給我的等語詳確（見警二卷第20、21頁）。
  ３、再者，台南縣警察局警員於92年11月4 日，在高雄縣阿蓮
      鄉○○村○○路303 之1 號福德祠旁，當場查獲被告，並
      扣得白色粉末15小包，另於被告身上扣得現金11,000元及
      0000000000號行動電話1 支（BENQ牌）等情，為被告於警
      詢及本院審理時所是認，並有台南縣警察局扣押書1 份在
      卷可證（見警一卷第22頁）；而上開扣案物品送驗結果，
      白色粉末15小包確為第一級毒品海洛因（驗後合計淨重2.
      96公克，包裝重4.68公克），有法務部調查局92年12月25
      日調科壹字第220016327 號鑑定通知書影本1 紙在卷可稽
      （見本院卷第207 頁）。此外，復有通訊監察書2 份、收
      音通聯表1 份及監聽電話譯文表1 份在卷（見警二卷第33
      頁至第45頁），足以佐證卓三增確有以電話聯絡方式向乙○○購買毒品海洛因之事實。
  ４、被告於本院審判中雖翻異其詞，並辯稱：查獲之毒品海洛
      因是乙○○與卓三增共同出資購買以供吸食之用，乙○○
      外出留下行動電話及毒品託伊交給卓三增，並非販賣云云
      。惟查，被告與乙○○係朋友關係，亦無恩怨等情，業據
      證人乙○○於本院審理時證稱及被告自承在卷（見本院卷
      第182 、183 、200 頁），則衡諸常情，被告自無虛詞欲
      陷己罪及誣陷乙○○之可能，而被告就其與共犯乙○○共
      同販賣交付海洛因給卓三增之時間、地點、價格、聯絡交
      易之方式等相關細節，業據其於警詢、偵訊中均供述十分
      詳細明確，且前後供述始終一致，經核亦與證人卓三增前
      揭指述情節大致相符，益徵被告前揭不利於己之自白，確
      與事實相符。再者，被告上開所辯，亦為證人乙○○於本
      院審理時結證稱：沒有與卓三增共同合資購買毒品等語（
      見本院卷第178 頁）所否認，顯見被告上開所辯，為飾卸
      之詞，自不足採。
  ５、綜上論述，被告確有於事實欄所示時、地先後4 次與共犯
      乙○○共同販賣交付毒品海洛因給卓三增之犯行，足堪認
      定。
  (二)被告與乙○○共同販賣毒品海洛因給丁○○、丙○○部分：
  １、證人丁○○於本院審理時證稱：我在跟乙○○購買毒品時
      看過被告在乙○○車上，因而認識被告。我用家中電話00
      -0000000號及手機0000000000號與乙○○聯絡，交付毒品
      海洛因時，有時候是乙○○1 人，有時侯是乙○○、被告
      及一個女生，跟乙○○購買毒品多次，確實次數我忘了，
      有多次看到被告、乙○○及一個女生在現場，約有4 、5
      次。在警詢中說向乙○○買過很多次，每次毒品交易金額
      1,000 、3,000 、5,000 元不等，地點在台南縣龍崎、田
      中變電所附近、高雄縣阿蓮鄉土地公廟旁等地點交易及接
      電話者通常是陸雅蘭，或者永哥及被告不一定，講完電話
      就到約定時、地交易均係實在，交易次數差不多約10次。
      我打電話去的時候，都有不同之聲音，被告也有接過電話
      ，交易毒品時三個人有共同開豐田的車子來，我與乙○○
      在車窗旁邊交易者品時，被告在車上應該可以看得到，印
      象中都是乙○○開車，被告沒有單獨送毒品來過等語（見
      本院卷第184 至191 頁）。其於本院另案93年度訴字第32
      52號案件中則證稱：我向乙○○購買毒品，大概是自92年
      9 月份開始，直到10月、11月左右，有時2 、3 天，有時
      約隔1 個星期，每次買2,000 、3,000 ，5,000 、6,000
      元不一定，最少2,000 、3,000 元最多5,000 、6,000 元
      ，在關廟鄉變電所、台南縣龍崎、阿蓮鄉的一間小廟（土
      地公廟）交易，交易次數應該總共約10次。交易毒品時，
      我打乙○○的行動電話給乙○○，號碼忘記了，我向乙○○所購買的毒品是海洛因，在向乙○○購買毒品時，有看
      見被告與乙○○在一起，他們是坐同一部車來，是乙○○
      開車，我走到門旁，乙○○就把毒品給我，我就把錢交給
      乙○○等語（見院二卷第175 至181 頁），其於偵訊中則
      結證稱：0000000000號行動電話是我使用，00-0000000號
      是我家電話，曾用上開電話撥打0000000000、0000000000
      號，向乙○○購買毒品海洛因，時間約1 、2 個月，都是
      我打電話跟他聯絡，買了很多次，差不多10次，每次3,00
      0 、5,000 元不等，我打電話去三個人都有接過電話，在
      台南縣龍崎、變電所附近及高雄縣阿蓮鄉交付毒品海洛因
      給我等語（見偵三卷第39、40頁）。
  ２、證人丙○○於偵訊時證稱：自92年中一直到92年11月向「
      永仔」購買海洛因，約2 天1 次，每次500 至1,000 元，
      海洛因在高雄縣阿蓮鄉阿蓮國小附近交付等語（見偵三卷
      第10頁）；於本院另案93年度訴字第3252號審理時證稱：
      約自92年6 月起至11月止向乙○○購買毒品，在高雄縣阿
      蓮鄉阿蓮國小旁邊，有時是他從我家經過時有拿給我，每
      次都約500 或1,000 元。1 天至2 天交易1 次。我都是打
      他的行動電話跟他聯絡，毒品都是乙○○拿給我，也是由
      乙○○與我聯絡。所買毒品毒品是海洛因。我都是於我家
      （台南縣關廟鄉）或阿蓮國小附近，沒有其他地方，金錢
      最少是500 元，最多是1,000 元，沒有其他的金額，至於
      幾次買500 元及幾次買1,000 元我不記得，監聽譯文中編
      號2 、5 、8 、9 頁是我打的沒有錯，都是他一人拿過來
      ，最後一次購買是92年11月19日下午4 點半於阿蓮國小旁
      購買1,000元毒品等語（見院二卷第181 至184 頁）。
  ３、按「告訴人、證人之陳述有部分前後不符，或相互間有所
      歧異時，究竟何者為可採，法院仍得本其自由心證予以斟
      酌，非謂一有不符或矛盾，即應認其全部均為不可採信；
      尤其關於行為動機、手段及結果等之細節方面，告訴人之
      指陳，難免故予誇大，證人之證言，有時亦有予渲染之可
      能；然其基本事實之陳述，若果與真實性無礙時，則仍非
      不得予以採信，有最高法院74年台上字第1599號判例可資
      參照。本案綜觀前揭證人丙○○及丁○○之供述，其2 人
      就歷次向被告乙○○購買海洛因之時間、次數、金額及地
      點之方式，前後供述雖然略有歧異，然此應係因時間經過
      致其等記憶模糊等情所致，自難僅依此情遽認其2 人之全
      部供述均不可採。而依其2 人前揭供述意旨，其2 人就被
      告與乙○○確曾販賣海洛因給其2 人之基本事實並無二致
      。本院審酌證人丙○○雖證稱其自92年6 月（或92年中）
      起至同年11月止向乙○○購買毒品，每次都約500 或1,00
      0 元，1 天至2 天交易1 次云云，然除證人丙○○上開證
      述外，並無其他事證可資佐憑，且本案經臺灣台南地方法
      院檢察署自92年9 月12日起至92年11月6 日止核發通訊監
      察書，然觀卷附放音通聯表、監聽譯文，證人丙○○固有
      以0000000000號行動電話及以丁○○之0000000000號行動
      電話於(1)92年9 月15日撥打乙○○0000000000號行動電話
      ，由被告接聽，丙○○並表示購買1,000 元之毒品；(2)於
      92年9 月16日打乙○○0000000000號行動電話，分別由乙○○及被告接聽，丙○○並購買1, 000元毒品，且約定交
      付毒品地點在台南縣龍崎；(3)於92年10月11日撥打乙○○
      0000000000號行動電話，購買2,000 元毒品；(4)於92年10
      月20日撥打乙○○0000000000號行動電話，並表示購買1,
      000 元毒品，且約定交付毒品地點為變電所等情，有臺灣
      台南地方法院檢察署通訊監察書2 份、放音通聯表、電話
      譯文表各1 份在卷可稽（見警二卷第33至45頁），其餘則
      未見渠等有電話通訊及約定購買毒品之紀錄，是自以上開
      放音通聯表、監聽譯文較為可信，而認定被告與乙○○有
      分別於92年9 月15日某時、同年9 月16日某時、同年10月
      11日某時及同年10月20日某時，在高雄縣阿蓮鄉阿蓮國小
      旁、台南縣龍崎鄉等地完成毒品交易4 次，各次交易金額
      依序為1,000 元、1,000 元、2,000 元、1,000 元，合計
      5,000 元。另證人丁○○於偵訊、本院審理及本院另案93
      年度訴字第3252號案件審理時雖證稱見過被告與乙○○共
      同前往台南縣龍崎、田中變電所附近、高雄縣阿蓮鄉土地
      公廟旁等地點交易，且交易次數約10次等語已如上述，然
      除證人丁○○上開證述外，並無其他事證可資佐憑，且本
      案經臺灣台南地方法院檢察署自92年9 月12日起至92年11
      月6 日止核發通訊監察書，然觀卷附放音通聯表、監聽譯
      文，證人丁○○僅有於92年10月19日以其家中00-0000000
      號電話撥打乙○○0000000000號行動電話洽談購買毒品事
      宜，有通訊監察書2 份、放音通聯表、電話譯文表各1 份
      在卷可稽（見警二卷第33至45頁），其餘則未見渠等有電
      話通訊及洽談購買毒品之紀錄，是自以上開放音通聯表、
      監聽譯文較為可信，另佐以被告於警詢時亦坦稱：我和綽
      號「永仔」男子是朋友，我會開車去找「永仔」，「永仔
      」會向我借汽車出去，「永仔」沒空時會託我將毒品送去
      指定地點交易，把毒品交給丁○○。丁○○要交易毒品時
      會先與綽號「永仔」聯絡交易地點，「永仔」會託我將毒
      品送去交易地點。丁○○交易地點在龍崎，有2 次，地點
      、時間我不記得等語（見警二卷第1 、2 頁），復參酌證
      人丁○○於本院審理時上開所證述買賣毒品交易最低金額
      為1,000 元等情，而認定被告與乙○○於92年10月19日及
      之後某日，在台南縣龍崎販賣第一級毒品各1,000 元（此
      部分確實金額不明，採最有利於被告之金額）給丁○○共
      2 次。從而，被告有與乙○○共同販賣海洛因給丙○○、
      丁○○之行為至明。被告上情所辯：伊從來沒有販賣海洛
      因給丁○○、丙○○云云，殊不足採。
  (三)邇來政府為杜絕毒品氾濫，毒害人民甚深，再三宣導教民眾
    遠離毒品、媒體之報導既深且廣，對於毒品之禁絕，應為民
    眾所熟悉。又政府對於查緝施用、轉讓及販賣毒品無不嚴格
    執行，且販賣毒品罪更係重罪，設若無利可圖，衡情一般持
    有毒品者，當不致輕易將持有毒品交付他人。況乎第一級毒
    品海洛因價格不貲、物稀價昂，且販賣第一級毒品海洛因係
    違法行為，非可公然為之，亦無公定之價格，不論任何包裝
    ，均可任意分裝增減分量，每次買賣價量，亦可能隨時依雙
    方間之關係深淺、資力、需求量及對行情之認知、來源是否
    充裕、查緝是否嚴緊，購買者被查獲時供述購買對象之可能
    性風險之評估等，因而異其標準，並隨時機動調整，非可一
    概而論，是販賣之利得除經坦承犯行或價量俱臻明確外，委
    難查得實情，販賣之人從價差或量差中牟利方式雖異，其意
    圖營利之非法販賣行為則一，足見被告與乙○○上開共同販
    賣第一級毒品海洛因之舉，渠等主觀上確有共同牟利意圖，
    應堪認定。
  (五)綜上所述，足見被告上開所辯，顯係卸責之詞，均無足採。
    被告與乙○○共同販賣第一級毒品海洛因給卓三增、丙○○
    及丁○○之犯行，事證明確，其販賣第一級毒品犯行，堪以
    認定。
二、按行為後法律有變更者，適用行為時之法律。但行為後之法
    律有利於行為人者，適用最有利於行為人之法律，刑法第2
    條第1 項定有明文。另於比較時應就罪刑有關之共犯、未遂
    犯、想像競合犯、牽連犯、連續犯、結合犯，以及累犯加重
    、自首減輕暨其他法定加減原因（如身分加減）與加減比例
    等一切情形，本於統一性及整體性原則，綜其全部罪刑之結
    果而為比較（最高法院95年5 月23日第8 次刑事庭會議決議
    內容參照）。查被告行為後，刑法第56條連續犯之規定，業
    於94年1 月7 日修正公布刪除，另刑法第33條第5 款關於罰
    金刑之下限則修正提高為新台幣1,000 元以上，並以百元計
    算之，並均於95年7 月1 日施行，經比較行為時及裁判時法
    律，裁判時法（適用結果需數罪併罰，且罰金刑下限提高）
    並未較有利於被告，是應依刑法第2 條第1 項前段規定，適
    用被告行為時之法律，併此敘明。次按海洛因係毒品危害防
    制條例第2 條第2 項第1 款所規定之第一級毒品，被告意圖
    牟利販賣海洛因給卓三增、丙○○及丁○○等犯行，核係犯
    毒品危害防制條例第4 條第1 項之販賣第一級毒品罪。被告
    持有第一級毒品海洛因之低度行為，為其後販賣第一級毒品
    海洛因之高度行為所吸收，不另論罪。被告與乙○○就上開
    犯行，彼此間互有犯意聯絡及行為分擔，為共同正犯。被告
    多次販賣第一級毒品海洛因犯行，時間緊接，方法相同，所
    犯復為構成要件相同之罪名，顯係基於概括犯意反覆為之，
    應依行為時刑法第56條連續犯規定論以一罪，並依法加重其
    刑（法定刑為死刑或無期徒刑部分依法不得加重）。被告前
    述連續販賣海洛因給丙○○、丁○○之犯行（即事實欄第一
    點(二)、(三)部分），雖未據起訴，惟此部分與已經起訴之販賣
    第一級毒品犯行有連續犯之裁判上一罪關係，應為起訴效力
    所及，本院自應併予審究。末查被告所販賣之毒品數量遠不
    及一般大盤商、中盤商之持有量，就本案所涉犯販賣第一級
    毒品罪行情節及程度，為較共犯乙○○輕微（前經臺灣高等
    法院高雄分院以94年度上訴字第857 號援引刑法第59條規定
    而判處有期徒刑14年，現經最高法院發回更審中），而被告
    所犯販賣第一級毒品罪，法定本刑為死刑、無期徒刑，本院
    認以其犯罪情狀，量處最輕本刑無期徒刑仍嫌過重，其犯罪
    情狀與法定刑度相較，客觀上情輕法重而可引起一般人之同
    情，爰依刑法第59條之規定，減輕其刑，並依法先加後減其
    刑。爰審酌被告前有違反懲治盜匪條例、違反麻醉藥品管理
    條例、違反毒品危害防制條例等前科，有臺灣高等法院被告
    前案紀錄表1 份在卷可按，素行非佳，其明知毒品戕害國民
    身心健康甚鉅，竟為獲取毒品海洛因供己免費施用，不惜與
    共犯乙○○共同意圖營利，連續販賣毒品海洛因多次，戕害
    人民身心健康非輕，犯後飾詞否認犯行，未見悔意及其智識
    程度、生活狀況等一切情狀，量處如主文所示之刑，且被告
    上開所犯者為販賣第一級毒品，核其性質，本院認有褫奪公
    權之必要，並依行為時刑法第37條第2 項之規定宣告褫奪公
    權如主文所示。
三、扣案之海洛因15小包（合計淨重2.96公克、包裝重4.68公克
    ），係屬第一級毒品，其外包裝亦沾染毒品，無法析離，均
    應依毒品危害防制條例第18條第1 項前段之規定宣告沒收銷
    燬之，至送驗耗損之毒品部分，既已滅失，故不為沒收銷燬
    之宣告，併予敘明。扣案之BENQ牌行動電話1 支（門號0000
    000000號）及未扣案之0000000000號、0000000000號行動電
    話各1 支（均不含門號晶片），均屬被告所有，供販賣毒品
    聯絡所用之物，爰均依毒品危害防制條例第19條第1 項規定
    宣告沒收，其中未查扣之0000000000號、0000000000號行動
    電話各1 支，如全部或一部不能沒收時，追徵其價額或以其
    財產抵償之。又被告共同販賣第一級毒品所得之財物合計28
    ,000 元 （包括扣案之現金11,000元），亦均依毒品危害防
    制條例第19條第1 項之規定及共犯理論，併予宣告連帶沒收
    之，其中未扣案之販毒所得17,000元，如全部或一部不能沒
    收時，以其財產抵償之。至扣案之NOKIA 牌行動電話1 支（
    門號0000000000號）及注射針筒1 支，均與本件販賣毒品犯
    行無關，故不予宣告沒收。
四、至移送併辦意旨（93年度偵字第21493 號）雖認：被告與乙○○共同意圖營利，而基於販賣第一級毒品海洛因之概括犯
    意聯絡，(一)自92年10月初起至同年12月間，連續販賣第一級
    毒品海洛因給丁○○共約10次，每次3,000 元、5,000 元不
    等；(二)自92年4 、5 月間起至同年11月4 日間（較起訴範圍
    廣），期間約每週1 次，每次交易金額3,000 元至10,000元
    不等，連續販賣第一級毒品海洛因給卓三增；(三)自92年中起
    至92年11月間，約2 天1 次，每次500 元至1,000 元不等，
    連續販賣第一級毒品海洛因給丙○○多次等語。惟查，被告
    分別販賣給卓三增、丁○○、丙○○之時間、金額、次數等
    均經本院詳為認定如事實及理由欄所載，是事實欄以外之其
    他移送併辦被告販賣第一級毒品犯行，與起訴部分並無裁判
    上一罪關係，本院自不得併予審理，而應由檢察官另依法為
    適當之處理，併予敘明。
據上論斷，應依刑事訴訟法第299 條第1 項前段、毒品危害防制
條例第4 條第1 項、第18條第1 項前段、第19條第1 項，刑法第
11條、第28條、第56條（行為時）、第59條、第37條第2 項（行
為時），判決如主文。
本案經檢察官黃雯麗到庭執行職務。
中    華    民    國    95    年    8     月    2     日
                  鳳山刑事第一庭審判長法  官  陳志銘
                                      法  官  林勇如
                                      法  官  林永村
以上正本證明與原本無異。
如不服本判決，應於判決送達後10日內，向本院提出上訴狀。
中    華    民    國    95    年    8     月    2     日
                                      書記官  李祥銘
附錄本判決論罪之法條：
毒品危害防制條例第4條第1項：
製造、運輸、販賣第一級毒品者，處死刑或無期徒刑；處無期徒
刑者，得併科新臺幣1,000萬元以下罰金。


司法院資訊處製作；財團法人民間司法改革基金會備份。
